臺灣新竹地方法院刑事判決　　　　　　　 96年度易字第251號
公　訴　人　臺灣新竹地方法院檢察署檢察官
被　　　告　甲○○
上列被告因竊盜案件，經檢察官提起公訴（96年度偵字第1189號
）後，經被告於本院準備程序中，就被訴事實為有罪之陳述，經
告知被告簡式審判程序之旨，並聽取檢察官、被告之意見後，經
本院合議庭裁定由受命法官進行簡式審判程序，本院判決如下：
    主    文
甲○○共同攜帶兇器毀壞門扇竊盜，累犯，處有期徒刑壹年。
    犯罪事實
一、甲○○前於民國93年間，因妨害自由、違反毒品危害防制條
    例案件，分別經本院以93年度竹北簡字第119號、第196號判
    決各判處有期徒刑3月、6月確定，並經本院以93年度聲字第
    901號定應執行有期徒刑8月確定，甫於94年5月15日縮刑期
    滿執行完畢。詎仍不知悔改，竟與乙○○（未據起訴）共同
    基於意圖為自己不法之所有犯意聯絡，於95年10月13日下午
    某時，由乙○○攜帶客觀上可對人之生命、身體造成危害而
    足供兇器使用之鐵鎚1把（未扣案），一同前往丙○○位於
    新竹縣新豐鄉○○村○○路135巷6號1樓之住處，並由乙○○持上開鐵鎚毀損鑲在後門之門鎖，再入內竊取丙○○所有
    之現金新臺幣（下同）5,000元、金飾1批、黃金手錶1只及
    手提電腦1臺等物，價值共約10萬元，得手後旋即逃逸，甲○○復將上開金飾變賣後，與現金花用殆盡，嗣經丙○○報
    案後，經因警方採集現場指紋送鑑，始查悉上情。
二、案經新竹縣警察局竹北分局報告新竹地方法院檢察署檢察官
    偵查起訴
    理  由
一、程序部分：本件被告甲○○所犯加重竊盜罪，非死刑、無期
    徒刑、最輕本刑為3年以上有期徒刑之罪，或高等法院管轄
    第一審之案件，被告甲○○於本院準備程序中就被訴事實為
    有罪之陳述，經本院合議庭評議結果認合於新修正刑事訴訟
    法第273條之1第1項之規定，裁定進行簡式審判程序，合先
    敘明。
二、實體部分：訊據被告甲○○對於上開犯行，迭於警詢、偵查
    中之供述及本院準備、簡式審判程序時坦承不諱。其稱：伊
    有於95年10月13日下午某不詳時間，與共犯乙○○攜帶1支
    鐵鎚侵入被害人丙○○位於新竹縣新豐鄉○○村○○路135
    巷6號1樓之住處後門，並在該屋內翻箱倒櫃後竊得被害人丙○○所有之金飾、現金5,000元及電腦主機1台等物品等語（
    見偵查卷第6、7、26、45頁，本院卷第14至18、23、25至29
    頁），另有：
（一）被害人丙○○於警詢、偵查中之指訴。其稱：她於95年10
      月13日下午6 時零分許下班後回家時，發現其位於新竹縣
      新豐鄉○○路135巷6號1 樓之住處已遭竊，除了發現住處
      之上鎖後門遭到破壞並且遭竊取約5 兩重金飾（包括手錶
      、項鍊、戒指、手鏈、腳鏈及耳環等）及聯強國際手提電
      腦1台等物品外，現場椅子上並遺留1支不屬於她家所有之
      鐵鎚等語（見偵查卷第8、25、26頁）。
（二）證人乙○○於偵查中及本院簡式審判程序中之證述。其稱
      ：他於95年10月13日並沒有與被告甲○○一起侵入被害人
      丙○○住處內竊盜，但曾於某1天有接到被告甲○○之電
      話而前往被害人丙○○住處附近之巷口搭載被告甲○○，
      當時他看見被告甲○○手上有拿著1包類似紙袋之袋子，
      但他不知道那是什麼東西等語（見偵查卷第44、45頁，本
      院卷第24、25 頁）。
（三）新竹縣警察局竹北分局受理刑事案件報案三聯單影本、96
      年3月27日北警偵字第096500794號函所附之勘察採證同意
      書、證物清單各1紙及現場採證照片30張（見偵查卷第9、
      32、33、34至41頁）。
（四）內政部警政署刑事警察局95年11月30日刑紋字第09501744
      81號鑑驗書1份（見偵查卷第11至13頁）。其鑑驗結果為
      ：送鑑指紋相片9張，經檢視實係8張，編號為1、7至9、1
      1（重複2張）、13、14及19，除編號1 及14特徵點不足無
      法比對外，餘經排除所附丙○○、陳頤珊指紋後，與本局
      檔存特定嫌疑人甲○○指紋比對確認結果，編號7至9及11
      分別與甲○○左中指、左食指、右中指、右拇指指紋相符
      ，編號13及19經輸入指紋電腦系統比對確認結果，均未發
      現相符者等情。
（五）綜上，本件事證業臻明確，被告甲○○上揭犯行至堪認定
      ，應依法予以論科。
三、論罪科刑：
（一）論罪：按附加於鐵門上之「掛鎖」，抑係鑲在鐵門上之鎖
      ，如係前者，其鎖固屬安全設備；若係後者，該鎖即構成
      門之一部，加以毀壞，則應認係毀壞門扇，最高法院74年
      度臺上字第243 號判決、85年度臺上字第5433號判決意旨
      可參。是核被告甲○○攜帶鐵鎚1 支，破壞被害人丙○○
      上揭住處鑲在大門上之門鎖後進入屋內，竊取被害人丙○○所有如犯罪事實欄所示之上開財物，係犯刑法第321 條
      第1項第2款、第3款之攜帶兇器毀壞門扇加重竊盜罪。次
      第：
  １、共同正犯：被告甲○○就上揭竊盜犯行與共犯乙○○間有
      犯意聯絡及行為分擔，應依刑法第28條論以共同正犯。
  ２、累犯：被告甲○○於93年間，因妨害自由、違反毒品危害
      防制條例案件，分別經本院以93年度竹北簡字第119號、
      第196號判決各判處有期徒刑3月、6月確定，並經本院以
      93 年度聲字第901號定應執行有期徒刑8月確定，甫於94
      年5 月15日執行完畢等情，有臺灣高等法院被告前案紀錄
      表、臺灣新竹地方法院檢察署刑案資料查註紀錄表各1份
      在卷可稽，其前受有期徒刑執行完畢，於5年以內故意再
      犯本件最重本刑為有期徒刑以上之罪，為累犯，應依刑法
      第47條第1項之規定加重其刑。
（二）量刑：爰審酌被告甲○○有上開前案紀錄，有臺灣高等法
      院前案紀錄表1份，素行非佳，未見悔改，年輕力壯，竟
      不思守法自制，循正當途徑獲取所需，反恣意竊取他人財
      物，危害社會治安與他人財產安全，守法意識薄弱，惟被
      告犯後均坦承犯行，態度尚可，被害人丙○○遭竊取之財
      物至今下落不明尚未領回等一切情狀，量處如主文所示之
      刑，以資懲儆。
（三）沒收部分：另被告甲○○與共犯乙○○共同持以竊盜被害
 　　 人丙○○家中財物所用之鐵槌1 支，據現場查證之新竹縣
      警察局竹北分局所提出之勘察採證同意書所示，並無鐵槌
      1支扣案，有新竹縣警察局竹北分局96年3月27日北警偵字
      第0965001794號函附之新竹縣警察局鑑識課勘察採證同意
      書、證物清單各1 紙、現場採證照片16張附卷可佐（見偵
      查卷第34至41頁），該支鐵槌形體未明，復無積極證據證
      明尚存，爰不另為沒收之諭知，附此敘明。
四、據上論斷，應依刑事訴訟法第273條之1第1項、第299條第1
    項前段，刑法第28條、第321條第1項第2款、第3款、第47條
    第1項，判決如主文。
本案經檢察官林奕到庭執行職務。
中　　華　　民　　國　　96　　年　　5 　　月　　31  　日
            臺灣新竹地方法院刑事第四庭
                            法　官　劉兆菊
以上正本證明與原本無異。
如不服本判決，應於送達後10日內向本院提出上訴狀（應附繕本
），上訴於臺灣高等法院（切勿逕送上級審）。
中　　華　　民　　國　　96　　年　　5 　　月　　31　　日
                            書記官　蕭汝芳
附錄本案論罪科刑法條：
刑法第321條（加重竊盜罪）
犯竊盜罪而有左列情形之一者，處6月以上、5年以下有期徒刑：
一  於夜間侵入住宅或有人居住之建築物、船艦或隱匿其內而犯
    之者。
二  毀越門扇、牆垣或其他安全設備而犯之者。
三  攜帶兇器而犯之者。
四  結夥三人以上而犯之者。
五  乘火災、水災或其他災害之際而犯之者。
六  在車站或埠頭而犯之者。
前項之未遂犯罰之。
